臺灣嘉義地方法院刑事判決　　　　　　　 93年度訴字第259號
公　訴　人　臺灣嘉義地方法院檢察署檢察官
被　　　告　甲○○　男　31歲.
　　　　　　　　　　０巷九號(.
上列被告因毒品危害防制條例案件，經檢察官提起公訴（93年度
偵字第2112號），及併案審理部分（臺灣嘉義地方法院檢察署93
年度毒偵字第1292、1046、5131號、94年度毒偵字第181號），
本院合議庭裁定改依簡式審判程序，判決如下：
    主  文
甲○○連續施用第一級毒品，累犯，處有期徒刑壹年貳月。扣案
之海洛因參包（淨重零點參壹公克）沒收銷毀之。前開毒品之外
包裝均沒收。又連續施用第二級毒品，累犯，處有期徒刑捌月。
扣案如附表二所示之物均沒收銷燬之。前開毒品之外包裝沒收。
應執行有期徒刑壹年玖月。扣案之海洛因參包（淨重零點參壹公
克）沒收銷燬之。扣案如附表二所示之物均沒收銷燬之。前開毒
品之外包裝沒收。
    事  實
一、甲○○於民國89年間因施用毒品案件，經臺灣高等法院臺南
    分院判處有期徒刑10月，於92年3月12日執行完畢，同案並
    經本院裁定強制戒治，於91年4月1日執行完畢而釋放。竟仍
    不知悔改，基於施用第一級毒品海洛因之概括犯意，自93年
    3、4月間某日起至同年10月29日止，在嘉義市○○路、民生
    南路住處等地，將海洛因置入香煙內點火吸食之方式，連續
    施用第一級毒品海洛因多次，另基於施用第二級毒品甲基安
    非他命之概括犯意，自93年3、4月間某日起至同年10月29日
    止在嘉義市○○○路住處，連續施用第二級毒品甲基安非他
    命多次，嗣分別於如附表所示之時間、地點為警查獲，並扣
    得如附表一所示之物。
二、案經嘉義縣警察局朴子分局報請臺灣嘉義地方法院檢察署檢
    察官偵查起訴及附表一編號2至5之查獲單位報請及移送臺灣
    嘉義地方法院檢察署檢察官移送併案審理。
    理  由
一、訊據被告甲○○對於上揭犯行坦承不諱（見本院卷第183、
    185頁），且警方於如附表一編號1、4所示之時間地點，確
    實扣得如附表一編號1、4扣案物品欄所示之物品，此有搜索
    扣押筆錄2份分別附於嘉朴警三字第0930081430號卷第7至11
    頁、嘉市警一刑字第0930003540號卷第10至12頁，而上開物
    品經送往法務部調查局及內政部警政署刑事警察局鑑定認：
    「送驗白粉3包均含第一及第6項毒品成分，合計淨重0.31公
    克」「經拆封檢視共七包，予以編號1至7（一）編號1、3、
    4、5：總毛重6.01公克，總淨重5.21公克，共取0.08公克供
    鑑驗用罄，總餘5.13公克，均檢出第二級毒品甲基安非他命
    成分。（二）、編號2、7：總毛重3.11公克，總淨重1.76
    公克，共取0.05公克供鑑驗用罄，總餘1.71公克。均檢出二
    級毒品N,N-二甲基安非他命成分。（三）編號6：毛重0.44
    公克，淨重0.24公克，取0.01公克供鑑驗用罄，餘0.23公克
    。檢出二級毒品甲基安非命、N,N-二甲基安非他命成分」「
    含外包裝袋實際毛重0.73公克，淨重0.56公克，取0.08公克
    鑑驗用罄，餘0.48公克。檢出二級毒品甲基安非他命成分。
    」此有法務部調查局調科一字第180001770號鑑定通知書一
    紙、內政部警政署刑事警察局93年5月31日刑鑑字第0930085
    408號、94年1月7日刑鑑字第093022913號鑑驗通知書一紙分
    別附於93年偵字第2112號卷第19、39頁、本院卷第164頁可
    參，而被告於93年4月2日18時10許、93年7月17日0時15分許
    、93年8月31日16時10分許、93年10月30日為警查獲後所採
    集之尿液，均呈海洛因代謝後之嗎啡陽性反應及甲基安非他
    命陽性反應，此有嘉義縣衛生局煙毒尿液檢驗單三紙、嘉義
    市衛生局檢驗涉嫌毒品及管制藥品之尿液檢體案件報告、長
    榮大學毒物研究中心鑑定報告各一紙附於93年偵字第2112號
    卷第23頁、嘉市警一刑字第09300034671號卷第7頁、嘉縣警
    刑字第0930049081號卷第6頁、嘉縣警刑字第094008號卷第4
    頁、本院卷第86頁可資為憑，此外，復有海洛因3包、如附
    表二所示之物品扣案可證，另被告於89年間因施用毒品案件
    ，並經本院裁定強制戒治，於91年4月1日執行完畢而釋放各
    情，有臺灣高等法院被告全國前案紀錄表一紙附於本院卷第
    14、21頁可參，足佐被告前開自白與事實相符，堪以採信。
二、被告施用海洛因，核其所為係犯毒品危害防制條例第10條第
    1項之罪；被告施用甲基安非他命，係犯毒品危害防制條例
    第10條第2項之罪。被告持有第一、二級毒品之犯行為施用
    所吸收，均不另論罪。被告先後多次施用海洛因及甲基安非
    他命之犯行，時間緊接、所為均係構成要件相同之罪，顯係
    基於概括犯意為之，均為連續犯，應均論以一罪，分別依毒
    品危害防制條例第10條第1項、第2項之連續施用第一級毒品
    罪及第二級毒品罪論處，並加重其刑。又被告所犯上開2罪
    ，犯意各別、行為互殊，應分論併罰之。另查，被告於89年
    間因施用毒品案件，經臺灣高等法院臺南分院判處有期徒刑
    10月，於92年3月12日執行完畢，5年內再犯有期徒刑以上刑
    之罪，為累犯，所犯上開二罪均應依刑法第47條遞加重其刑
    。爰審酌被告曾有違反麻醉藥品管理條例、妨害兵役等前科
    紀錄、品行素行難認良好、於本案屢經警方查獲仍屢再施用
    毒品，足見被告並無戒斷之決心、本案經本院通緝到案、犯
    罪時間、次數、犯後坦承犯行等一切情狀，量處如主文所示
    之刑，並定應執行之刑，以資懲儆。另查，扣案之海洛因及
    如附表二所示之毒品，為查獲之毒品，應依毒品危害防制條
    例第十八條第一項之規定，宣告沒收銷燬之，另上開毒品之
    外包裝為被告所有，盛裝毒品便於施用所用之物，業經被告
    供陳明確，應依刑法第38條第1項第2款之規定，宣告沒收。
據上論斷，應依刑事訴訟法第273條之1第1項、第299條第1項前
段，毒品危害防制條例第10條第1項、第2項、第18條第1項，刑
法第11條前段、第56條、第47條、第51條第5款、第38條第1項第
2款，判決如主文。
本案經檢察官陳鈴香到庭執行職務
中　　華　　民　　國　　94　　年　　3 　　月　　17　　日
                刑事第四庭    法　官　康存真
以上正本證明與原本無異。
如不服本判決，應於判決送達後10日內，向本院提出上訴狀。
中　　華　　民　　國　　94　　年　　3 　　月　　17　　日
                          　　書記官　鄭翔元
附表一：
┌───┬────┬─────┬─────┬─────┐
│編號  │時間    │地點      │查獲單位  │扣案物品  │
├───┼────┼─────┼─────┼─────┤
│ 1    │93.4.2  │嘉義縣朴子│嘉義縣警察│海洛因3包 │
│      │18：10  │室內厝里內│局朴子分局│甲基安非他│
│      │        │厝路廿號  │          │命7包     │
├───┼────┼─────┼─────┼─────┤
│ 2    │93.7.17 │嘉義市博愛│嘉義市警察│          │
│      │0：15   │路二段與自│局第一分局│          │
│      │        │強街口    │          │          │
├───┼────┼─────┼─────┼─────┤
│ 3    │93.8.31 │嘉義縣新港│嘉義縣警察│          │
│      │16：10  │鄉新港釣蝦│局        │          │
│      │        │場        │          │          │
├───┼────┼─────┼─────┼─────┤
│ 4    │93.10.24│嘉義市吳鳳│嘉義市警察│甲基安非他│
│      │22：50  │南路      │局第一分局│1包       │
├───┼────┼─────┼─────┼─────┤
│ 5    │93.10.30│嘉義市中正│嘉義縣警察│          │
│      │        │路930號前 │局        │          │
└───┴────┴─────┴─────┴─────┘
附表二：
┌───┬───────────┬────────┐
│編號  │物品名稱              │數量            │
├───┼───────────┼────────┤
│1     │甲基安非他命          │5.13公克        │
├───┼───────────┼────────┤
│2     │N，N-二甲基安非他命   │1.71公克        │
├───┼───────────┼────────┤
│3     │甲基安非他命          │0.23公克        │
│      │ N，N-二甲基安非他命  │                │
├───┼───────────┼────────┤
│4     │甲基安非他命          │0.48公克        │
└───┴───────────┴────────┘
附錄法條：
毒品危害防制條例第10條施用第一級毒品者，處六月以上五年以
下有期徒刑。
施用第二級毒品者，處三年以下有期徒刑。
